# 现金流分类

提问人：jangyanbo 时间：2016-01-12 11:29:47
陈老师好！关于现金流分类的事项向您请教， 问题 1 、现金流量表中的分类事项是否不定不允许出现负数呢，比如销售商品及劳务收到的现金就不能是负数（当然也不可能发生），只是举个例子！ 问题 2 、如果当期在建工程在年末时形成应付账款 100 万元，下期支付时是放到支付的其他与筹资活动有关的现金中还是构建固定自产、无形自产及其他长期自产的项目中呢！

回答人：chenyiwei
1 、现金流量表正表中的项目，凡是明确标注了“收到、支付”等字样的，都不应出现负数的发生额，只有“汇率变动对现金的影响”可以出现负数。 2 、如果是一般的较短信用期，则作为“购建固定资产、无形资产和其他长期资产支付的现金”；如果信用期较长，则作为“支付的其他与筹资活动有关的现金”。